【裁判字號】    89,易,958
【裁判日期】    891214
【裁判案由】    竊盜
【裁判全文】
臺灣屏東地方法院刑事判決                          八十九年度易字第九五八號
    公  訴  人  臺灣屏東地方法院檢察署檢察官
    被      告  乙○○
                丙○○
右列被告等因竊盜案件，經檢察官提起公訴（八十九年度偵字第Ｏ五四七號、八十九
年度偵字第二Ｏ三九號）及移送併辦（臺灣屏東地方法院檢察署八十九年度偵字第三
八八一號、八十九年度偵字第三八七五號、八十九年度偵字第三九六七號，臺灣高雄
地方法院檢察署八十九年度偵字第一三七八三號），本院判決如左：
     主  文
乙○○共同連續攜帶兇器竊盜，累犯，處有期徒刑貳年。
扣案Ｔ型扳手貳支、及作案工具壹批均沒收。
丙○○共同攜帶兇器竊盜，處有期徒刑捌月。
扣案Ｔ型扳手貳支、及作案工具壹批均沒收。
     事  實
一、乙○○有竊盜、違反麻醉藥品管理條例、賭博等多項前科，最後一次於民國（下
    同）八十四年間因違反麻醉藥品管理條例案件，經本院判處有期徒刑六月，並於
    八十四年四月二十八日送監執行，甫於八十四年十月二十七日執行完畢，猶不知
    悛悔，復意圖為自己不法之所有，自八十八年九月初起迄八十九年七月一日止，
    基於概括犯意，或單獨一人，或夥同丙○○，連續在屏東、高雄及台南等地，以
    客觀上具行凶可能之Ｔ型扳手為工具，破壞他人車門竊取車內財物或直接將車竊
    走，其犯罪地點、時間、作案方式、被害人姓名及所竊財物均詳如附表所示，嗣
    經警循於八十九年一月十八日及三月廿六日兩度在屏東巿自立路二五四號及屏
    東巿和平路一一七巷查獲。並扣得乙○○所有供行竊所用Ｔ型扳手二支及作案工
    具一批。
二、案經屏東縣警察局屏東分局報請臺灣屏東地方法院檢察署檢察官偵查起訴及臺灣
    屏東地方法院檢察署檢察官、台灣高雄地方法院檢察署檢察官移送併辦。
     理  由
一、右揭事實，業據被告乙○○坦承不諱，並有領據多張及扣案之行竊工具可憑，至
    被告丙○○雖否認有竊盜犯行，然查：右揭被告乙○○如何與丙○○共同行竊之
    經過，迭據乙○○在警訊及偵訊中指述不移，況丙○○亦自承與乙○○並無嫌隙
    ，衡情乙○○自無設詞構陷之理，且經證人甲○○到庭證述屬實，有本院八十九
    年十一月三十日審理筆錄附卷可稽，是其有參與竊盜犯行，亦堪認定。
二、查Ｔ型扳手客觀上足以對人之生命、身體、安全構成威脅，具有危險性，故為兇
    器。核被告乙○○、丙○○二人所為，係犯刑法第三百廿一條第一項第三款之加
    重竊盜罪，二人間有犯意聯絡及行為分擔，均為共同正犯，又被告乙○○所為數
    行為，時間緊接，所犯罪名相同，顯係出於概括之犯意為，為連續犯，爰依刑法
    第五十六條之規定以一罪論，並加重其刑，台灣屏東地方法院檢察署檢察官及台
    灣高雄地方法院檢察署檢察官移送併辦部分與起訴之犯罪事實有連續犯之裁判上
    一罪關係，為起訴效力所及，本院自得併予審理，核先敘明。另被告乙○○有竊
    盜、違反麻醉藥品管理條例、賭博等多項前科，最後一次於八十四年間因違反麻
    醉藥品管理條例案件，經本院判處有期徒刑六月，並於八十四年四月二十八日送
    監執行，甫於八十四年十月二十七日執行完畢，有台灣高等法院被告全國前案紀
    錄表附卷可稽，五年之內再犯有期徒刑以上刑之本罪，為累犯，應依法遞加重其
    刑。爰審酌被告乙○○、丙○○二人之素行、犯罪動機、目的、手段、所生危害
    不輕，乙○○犯罪後坦承犯行態度良好，丙○○猶飾詞狡辯毫無悔意等一切情節
    ，爰分別量處如主文所示之刑。扣案Ｔ型扳手貳支、及作案工具壹批為被告乙○
    ○所有供犯罪所用之物，爰依刑法第三十八條第一項第二款併予宣告沒收。另高
    雄地方法院檢察署檢察官移送併辦之八十九年度偵字第一三七八三號中指稱被告
    乙○○於八十九年六月十七日，在高雄縣仁武鄉○○路九十七之一號，趁機竊取
    被害人子○○所有香煙四十八包部分，經查並無積極事證足資證明，自非起訴之
    效力所及，而不得由本院併予審理，附此敘明。
據上論斷，應依刑事訴訟法第二百九十九條第一項前段、刑法第三百二十一條第一項
第三款、第二十八條、第五十六條、第四十七條、第三十八條第一項第二款，判決如
主文。
本案經檢察官鍾和憲到庭執行職務
中      華      民      國      八十九      年      十二    月    十四  日
                                      臺灣屏東地方法院刑事第二庭
              法  官    何清富
右判決正本證明與原本無異。
對於本判決如有不服應於收受送達後十日內向本院提出上訴書狀上訴於台灣高等法院
高雄分院並按他造當事人之人數附具繕本。
                                           書記官   謝天祥
中     華      民       國     八十九      年      十二     月    十四  日
附表：犯罪時間         地點          被害人姓名   被害財物        行為人
一、八十八年十月中旬   屏東市○○路  戊○○       行動電話壹支    乙○○
                       國龍大地前
二、八十八年十月二十日 屏東市○○路  黃運福       行動電話壹支    乙○○
                       唐榮國小旁
三、八十八年十二月十六日 高雄縣鳳山市  吳蓮香     郵局定存單二張  乙○○
                       文化西路七十巷二號
四、八十八年十二月三十一日 台南市○○路○段 黃聖巖 自小客車一部   乙○○
                           二九五巷巷口
伍、八十九年一月十一日 屏東市精忠巷
                       六十四號       庚○○      小提琴壹把      乙○○
六、八十九年一月十八日屏東市○○○街  癸○○      自小貨車一部    乙○○
                      六十五號
七、八十九年一月十八日高雄市○○路    壬○○      壽衣毛巾壹批    乙○○
                      四三七巷十二號                              丙○○
八、八十九年一月十八日屏東市○○○街  丁○○      音響喇叭二支    乙○○
                      海德堡汽車賓館
九、八十九年三月二十六日 屏東市○○路 辛○○      行動電話壹支    乙○○
 三七一之一號
十、八十九年六月十六日   屏東市○○街 張海根      機車一部        乙○○
                         一五六號
十一、八十九年六月十九日 高雄縣仁武鄉 己○○      唱片四張、無線電
                         鳳仁路九七之一號         穩壓器各壹台    乙○○
十二、八十九年四月至     高雄、屏東等地 李邱金等人 腳踏車一部     乙○○
      八十九年七月一日                             震動器壹台
                                                   捕蚊燈壹台
                                                   九宮鳥壹隻
                                                   白金鋁門窗二片
十三、八十八年九月初    屏東縣萬丹鄉  郭明全      銀色小喇叭一支  乙○○
                        萬丹國小旁
十四、八十八年九月      屏東市○○路  王玉華      麥克風、大音箱  乙○○
                        五六四號                  錄音機、集化器
                                                  各壹台
十五、八十八年十一月    屏東市○○路  柯添船      選台器壹台      乙○○
十六、八十九年一月十一日  屏東市○○路 余靜芳     吸塵器壹台      乙○○
                          屏榮商工                救車線壹組
                                                  汽車音響、打氣機
十七、八十九年一月十四日  高雄市○○街 楊進利     電池、香水、扳手 乙○○
                          九十八號                服務證
十八、八十九年一月十七日  鳳山市○○路 歐振雄     手提袋一只、印章 乙○○
                                                  四枚、文書壹批
附錄本件判決論罪科刑所適用之法條
刑法第三百二十一條第一項：犯竊盜罪而有左列情形之一者，處六月以上五年以下有
期徒刑：
三、攜帶兇器而犯之者。


司法院資訊處製作；財團法人民間司法改革基金會備份。
